【裁判字號】    98,訴,551
【裁判日期】    980625
【裁判案由】    違反毒品危害防制條例
【裁判全文】
臺灣屏東地方法院刑事判決               98年度訴字第551號
公  訴  人  臺灣屏東地方法院檢察署檢察官
被      告  甲○○
選任辯護人  柳聰賢律師
上列被告因違反毒品危害防制條例案件，經檢察官提起公訴（98
年度偵字第1969號），被告於準備程序期日就被訴事實為有罪之
陳述，本院合議庭裁定由受命法官獨任進行簡式審判程序，判決
如下：
    主  文
甲○○轉讓第二級毒品，處有期徒刑陸月，如易科罰金，以新臺
幣壹仟元折算壹日，扣案之第二級毒品甲基安非他命壹包（含包
裝袋，驗餘淨重為零點貳肆柒捌公克）沒收銷燬之。
    事  實
一、甲○○明知甲基安非他命係毒品危害防制條例所明定之第二
    級毒品，不得轉讓，竟基於轉讓第二級毒品之犯意，於民國
    97年6 月3 日下午4 時許，在其位在屏東市○○街30號5 樓
    之1 居處內，無償轉讓少許甲基安非他命予李羿潔施用，李
    羿潔（李羿潔所涉施用第二級毒品部分，另案通緝中）隨即
    將甲基安非他命置入玻璃球內，再以火加熱燒烤吸食其煙霧
    之方式，施用甲基安非他命1 次。嗣於97年6 月5 日下午5
    時許，經警持本院核發之搜索票，至上址執行搜索，當場查
    獲甲○○、李羿潔等人，並扣得甲○○所有之甲基安非他命
    1 包（驗餘淨重為0.2478公克）、吸食器2 組及行動電話3
    支等物，而悉上情。
二、案經臺灣屏東地方法院檢察署檢察官主動檢舉偵查起訴。
    理  由
一、按除被告所犯為死刑、無期徒刑、最輕本刑為3 年以上有期
    徒刑之罪或高等法院管轄第一審案件者外，於法院行準備程
    序進行中，被告先就被訴事實為有罪之陳述時，審判長得告
    知被告簡式審判程序之旨，並聽取當事人、代理人、辯護人
    及輔佐人之意見後，裁定進行簡式審判程序，刑事訴訟法第
    273 條之1 第1 項定有明文，本件被告所為係犯死刑、無期
    徒刑、最輕本刑為3 年以上有期徒刑以外之罪，其於準備程
    序中就被訴事實為有罪之陳述，經法官告知簡式審判程序之
    旨，並聽取公訴人、被告及辯護人之意見後，本院合議庭乃
    裁定由受命法官獨任進行簡式審判程序，合先敘明。又簡式
    審判程序之證據調查，不受刑事訴訟法第159 條第1 項、第
    161 條之2 、第161 條之3 、第163 條之1 及第164 條至第
    170 條規定之限制，刑事訴訟法第273 條之2 亦定有明文，
    故本件審理依該規定，亦排除嚴格證據調查，併予敘明。
二、上揭事實，業據被告甲○○於本院審理時坦承不諱，並與證
    人李羿潔於警詢中所為證述互核相符（見李羿潔警卷第6 頁
    ）。而扣案之毒品1 包，經鑑定結果，確屬第二級毒品甲基
    安非他命（驗餘淨重為0.2478公克）乙情，有交通部民用航
    空局航空醫務中心航藥鑑字第0973080 號毒品鑑定書1 紙在
    卷可考（見屏東地檢署97年度毒偵字第1181號卷第27頁），
    堪認被告確實持有第二級毒品甲基安非他命可供轉讓予證人
    李羿潔施用；而證人李羿潔當日遭警查獲後，經警對其採尿
    送驗，其尿液檢出甲基安非他命陽性反應，並經本院裁定應
    送觀察、勒戒等情，有臺北市政府警察局偵辦毒品案件尿液
    檢體委驗單1 紙、臺灣尖端先進生技醫藥股份有限公司於97
    年6 月16日所出具之濫用藥物檢驗報告1 紙（以上見上開警
    卷第7 頁背面至第8 頁）、臺灣屏東地方法院檢察署檢察官
    97年度毒偵字第1321號聲請書1 紙及本院97年度毒聲字第32
    4 號裁定1 紙（以上見屏東地檢署97年度毒偵字第1321號卷
    第14頁至第15頁）在卷可佐，足見證人李羿潔確有施用第二
    級毒品甲基安非他命之事實；此外，復有本院97年度聲搜字
    第428 號搜索票1 紙、臺北市政府警察局刑事警察大隊搜索
    扣押筆錄1 份、扣押物品目錄表1 份及扣案物照片1 張（以
    上見甲○○警卷第9 頁至第15頁）附卷足憑。綜合上開證據
    資料相互勾稽，足見被告前揭任意性自白核與事實相符。是
    本件事證明確，被告犯行可以認定，自應依法論科。
三、查甲基安非他命為毒品危害防制條例第2 條第2 項第2 款明
    定之第二級毒品，不得持有及轉讓，是核被告甲○○所為，
    係犯毒品危害防制條例第8 條第2 項之轉讓第二級毒品罪。
    被告持有第二級毒品甲基安非他命之低度行為，應為其轉讓
    第二級毒品甲基安非他命之高度行為所吸收，不另論罪。又
    轉讓毒品達一定數量者，加重其刑至二分之一，其標準由行
    政院定之，毒品危害防制條例第8 條第6 項定有明文，而行
    政院依法於93年1 月7 日發布施行之轉讓持有毒品加重其刑
    之數量標準第2 條第1 項第1 款、第2 款規定，轉讓第一級
    毒品達淨重5 公克以上，轉讓第二級毒品達淨重10公克以上
    ，加重其刑至二分之一，本件查無證據證明被告所轉讓之第
    二級毒品甲基安非他命達淨重10公克以上，爰不加重其刑；
    又毒品危害防制條例於98年5 月20日公布修正，其中第17條
    增定第2 項：「犯第四條至第八條之罪於偵查及審判中均自
    白者，減輕其刑。」，惟同條例第36條已定有施行日期，是
    依該條規定，此次修正之條文，自應於公布後6 個月施行，
    故被告雖於本件偵、審程序中自白犯行，然尚無從依上開規
    定減輕其刑，均附此敘明。爰審酌被告為一智能正常之人，
    自應深知毒品對於自身健康之戕害及國家對於杜絕毒品犯罪
    之禁令，竟仍無償轉讓第二級毒品供證人李羿潔施用，造成
    毒品擴散，並戕害他人健康，惡性非淺，惟念及其於本院審
    理時坦承犯行，犯後態度尚可暨其生活狀況、智識程度等一
    切情狀，量處如主文所示之刑，並諭知易科罰金之折算標準
    ，以示懲儆。末就扣案之第二級毒品甲基安非他命1 包（驗
    餘淨重為0.2478公克），經被告坦承為其所有，且其轉讓予
    證人李羿潔之毒品亦係由此取出，顯與本件犯罪事實相關，
    自應依毒品危害防制條例第18條第1 項前段宣告沒收銷燬之
    ；至包裝毒品之包裝袋，因遭甲基安非他命沾附其上而難以
    分離，亦應整體視為查獲之第二級毒品甲基安非他命，一併
    宣告沒收銷燬之，而鑑驗耗損之毒品因已滅失，自無庸宣告
    沒收銷燬。另扣案之吸食器2 組及行動電話3 支，雖亦經被
    告承認為其所有，然此些物品尚與本件被告所為轉讓第二級
    毒品犯行無關，爰不另宣告沒收，併此敘明。
據上論斷，應依刑事訴訟法第273 條之1 條第1 項、第299 條第
1 項前段，毒品危害防制條例第8 條第2 項、第18條第1 項前段
，刑法第11條、第41條第1項前段，判決如主文。
本案經檢察官廖華君到庭執行職務
中    華    民    國    98    年    6     月    25    日
                  刑事第五庭    法  官  程士傑
以上正本證明與原本無異。
如不服本判決應於收受判決後10日內向本院提出上訴書狀，並應
敘述具體理由；其未敘述上訴理由者，應於上訴期間屆滿後20日
內向本院補提理由書（均須按他造當事人之人數附繕本）「切勿
逕送上級法院」。
中    華    民    國    98    年    6     月    25    日
                                書記官  孫秀桃
附錄論罪科刑法條：
毒品危害防制條例第8 條第2 項
轉讓第二級毒品者，處 6 月以上 5 年以下有期徒刑，得併科新
臺幣 70 萬元以下罰金。


司法院資訊處製作；財團法人民間司法改革基金會備份。
